bg-BG: Изкуства и развлечения > Парти и празненства > Специални ефекти > Контролери за специални ефекти: DMX контролери; Контролери със звуково активиране; Контролери с таймер
en: Arts & Entertainment > Party & Celebration > Special Effects > Special Effects Controllers: DMX Controllers; Sound-Activated Controllers; Timer Controllers
nl: Kunst en entertainment > Feestelijke gelegenheden > Visuele effecten > Bedieningssystemen voor visuele effecten: Bedieningssystemen voor DMX; Geluidsgeactiveerde bedieningssystemen; Bedieningssystemen voor timers
th: ศิลปะและความบันเทิง > ปาร์ตี้และการเฉลิมฉลอง > เอฟเฟ็กต์พิเศษ > อุปกรณ์ควบคุมเอฟเฟกต์พิเศษ: อุปกรณ์ควบคุม DMX; อุปกรณ์ควบคุมที่เปิดใช้งานด้วยเสียง; อุปกรณ์ควบคุมตัวจับเวลา
zh-TW: 藝術/娛樂 > 派對和節慶 > 特效 > 特效控制器: DMX 控制器; 聲控控制器; 計時控制器
ro-RO: Artă și divertisment > Petreceri > Efecte speciale > Controlere pentru efecte speciale: Controlere DMX; Controlere activate de sunet; Controlere cu temporizator
fr: Arts et loisirs > Fêtes et soirées > Effets visuels > Contrôleurs d’effets spéciaux: Contrôleurs DMX; Contrôleurs activés par le son; Contrôleurs minuteurs
hu: Művészet és szórakoztatás > Buli és ünneplés > Speciális hatások > Speciálishatás-vezérlők: DMX-vezérlők; Hanggal aktiválható vezérlők; Időzítővezérlők
ko: 아트/엔터테인먼트 > 파티/축하 행사 > 특수효과 > 특수효과 컨트롤러: DMX 컨트롤러; 소리에 반응하는 컨트롤러; 타이머 컨트롤러
hr-HR: Umjetnost i zabava > Zabava i proslava > Specijalni efekti > Kontroleri specijalnih efekata: DMX kontroleri; Kontroleri koji se aktiviraju zvukom; Tajmeri
cs: Umění a zábava > Párty a oslavy > Speciální efekty > Zařízení na ovládání speciálních efektů: DMX kontrolery; Kontrolery aktivované zvukem; Kontrolery s časovačem
tr: Sanat ve Eğlence > Parti ve Kutlamalar > Özel Efektler > Özel Efekt Kumanda Aygıtları: DMX Denetleyicileri; Sesle Etkinleşen Kontrol Cihazları; Zamanlayıcı Kontrolörleri
vi: Nghệ thuật và giải trí > Tiệc và tổ chức tiệc > Hiệu ứng đặc biệt > Thiết bị điều khiển hiệu ứng đặc biệt: Bộ điều khiển DMX; Bộ điều khiển kích hoạt bằng âm thanh; Bộ điều khiển hẹn giờ
de: Kunst & Unterhaltung > Party & Feiern > Visuelle Effekte > Lichtmischpulte: DMX-Controller; Soundaktivierte Controller; Zeit-Controller
ja: 芸術・エンターテイメント > パーティー・お祝い > 特殊効果演出 > 特殊効果機材: DMXコントローラー; 音で作動するコントローラー; タイマーコントローラー
fi: Taide ja viihde > Juhlat > Erikoistehosteet > Erikoistehosteohjaimet: DMX-ohjaimet; Ääniohjatut ohjaimet; Ajastinohjaimet
el: Τέχνες & Ψυχαγωγία > Πάρτι & γιορτή > Ειδικά εφέ > Ελεγκτές ειδικών εφέ: Ελεγκτές DMX; Ελεγκτές που ενεργοποιούνται με τον ήχο; Ελεγκτές χρονοδιακόπτη
es: Arte y ocio > Fiestas y celebraciones > Efectos especiales > Controladores de efectos especiales: Controladores DMX; Controladores activados por sonido; Controladores de temporizador
sk-SK: Umenie a zábava > Večierky a oslavy > Špeciálne efekty > Ovládače špeciálnych efektov: Ovládače DMX; Ovládače aktivované zvukom; Časové ovládače
sv: Konst och underhållning > Fest och firande > Specialeffekter > Kontroller för specialeffekter: DMX-kontroller; Ljudaktiverade kontroller; Timerkontroller
sl-SI: Kultura in zabava > Zabava in praznovanje > Posebni učinki > Krmilniki za posebne učinke: DMX krmilniki; Krmilniki z glasovnim upravljanjem; Krmilniki za časovnike
pt-BR: Artes e entretenimento > Festas e comemorações > Efeitos visuais > Controladores de efeitos especiais: Controladores DMX; Controladores ativados por som; Controladores com temporizador
pt-PT: Artes e lazer > Festas e celebrações > Efeitos especiais > Controladores de efeitos especiais: Controladores DMX; Controladores ativados por som; Controladores com temporizador
ru: Искусство и развлечения > Вечеринки и праздники > Товары для спецэффектов > Контроллеры для управления спецэффектами: DMX-контроллеры; Контроллеры со звуковой активацией; Контроллеры с таймером
pl: Sztuka i rozrywka > Przyjęcia i świętowanie > Efekty specjalne > Kontrolery efektów specjalnych: Sterowniki DMX; Sterowniki aktywowane dźwiękiem; Sterowniki z timerem
nb: Kunst og underholdning > Fest og feiring > Spesialeffekter > Kontrollere for spesialeffekter: DMX-kontrollere; Lydaktiverte kontrollere; Tidbaserte kontrollere
zh-CN: 艺术与娱乐 > 聚会/庆典 > 舞台视觉设备 > 特效控制器: DMX 控制器; 声控控制器; 定时控制器
lt-LT: Menai ir pramogos > Vakarėliai ir šventės > Specialieji efektai > Specialiųjų efektų valdikliai: DMX valdikliai; Garsu suaktyvinami valdikliai; Laikmačio valdikliai
it: Arte e svago > Party e festeggiamenti > Effetti visivi > Controller effetti speciali: Controller DMX; Controller attivati dal suono; Controller temporizzatori
da: Kunst og underholdning > Fest og fejring > Specialeffekter > Specialeffekter – styring: DMX-controllere; Lydaktiverede controllere; Timercontrollere